臺灣新竹地方法院刑事判決　　　　　　　 94年度易字第334號
公　訴　人　臺灣新竹地方法院檢察署檢察官
被　　　告　乙○○　男　36歲.
上列被告因竊盜案件，經檢察官提起公訴（94年度偵字第1757號
），本院改依簡式審判程序判決如下：
    主  文
乙○○共同攜帶兇器竊盜，累犯，處有期徒刑捌月。Ｔ字型一字
起子壹支，沒收。
    事實及理由
壹、構成犯罪事實：
    乙○○與成年人林志信（未經檢察官起訴）2 人共同出於為
    自己不法所有目的的犯罪意思聯絡，於民國94年3 月25日晚
    上9 時許，共同持足以攻擊人身，危害人生命、身體安全，
    在客觀上具有危險性可供兇器使用的Ｔ字型一字起子1 支，
    在新竹市○○路66號旁附近巷子，由林志信以該Ｔ字型一字
    起子破壞甲○○所有之車號JL-5071 號自用小客車門鎖，並
    由乙○○在旁把風，且由林志信以上開起子插入電門鎖發動
    引擎之方法，共同竊取該車輛供其等使用。嗣於同月29日晚
    上11時20分許，乙○○在新竹市○○街26巷40號前準備駕駛
    該贓車並搭載友人黃榮祥時，為埋伏之警方查獲，並扣得折
    疊刀1 把及鑰匙2 支。
貳、程序方面：
    本件被告乙○○所犯加重竊盜犯行，非死刑、無期徒刑、最
    輕本刑為3 年以上有期徒刑之罪，或高等法院管轄第一審之
    案件，被告於本院準備程序進行中，就被訴事實為有罪之陳
    述，經本院合議庭認合於新修正刑事訴訟法第273 條之1 第
    1 項之規定，裁定進行簡式審判程序，此合先敘明。
、認定犯罪事實所根據的證據及理由：
一、被告乙○○於本院準備程序及簡式審判程序訊問時的自白。
二、被害人甲○○於警局詢問時指訴的失竊情節。
三、證人即承辦警員方偉光、胡主民製作之偵查報告。
四、證人黃榮祥於檢察官偵查中之證述。
五、贓物認領保管單1紙在卷可證。
肆、論罪科刑的理由：
一、按刑法第321 條第1 項第3 款攜帶兇器竊盜罪所謂之兇器，
    其種類並無限制，凡客觀上足對人之生命、身體、安全構成
    威脅，具有危險性之器械均屬之，此有最高法院79年度臺上
    字第5253號判例意旨可資參照。而Ｔ字型一字起子其金屬柄
    有15公分等情，已經被告自承在卷並有其所繪製之圖1 紙在
    卷可證，質硬而型尖且客觀上得持以攻擊人身，對人之生命
    、身體、安全構成威脅，為具有相當危險性之器械，證諸前
    開判例意旨，自屬刑法第321 條第1 項第3 款所稱之兇器。
    是被告所為，係觸犯刑法第321 條第1 項第3 款之攜帶兇器
    竊盜罪。
二、共同正犯：被告與林志信2 人間，就上開竊盜行為係基於共
    同犯罪的意思聯絡，分擔實施犯罪構成要件行為，為刑法第
    28條之共同正犯。（至共犯林志信所涉竊盜犯行，除經被告
    乙○○於偵查中及本院訊問時證稱外，尚有乙○○友人即證
    人黃榮祥於偵查中亦證稱確有該人存在，且在被警查獲前有
    與其通話，是林志信要其2 人去幫忙推車的，且與被告乙○
    ○所證述相符，是此部分犯行應由檢察官另行偵辦，併此敘
    明。）
三、累犯：被告乙○○前曾於91年6 月間，因公共危險案件，經
    本院於91年7 月2 日以91年度竹簡字第393 號判處有期徒刑
    4 月，嗣經確定；又於91年6 月間，因違反毒品危害防制條
    例案件，經本院於91年10月31日以91年度訴字第513 號判處
    有期徒刑8 月，嗣經確定，2 罪經定應執行刑為有期徒刑11
    月，於92年5 月30日入監執行，並於93年4 月25日縮短刑期
    執行完畢等情，有臺灣高等法院前案記錄表及臺灣新竹地方
    法院檢察署刑案查註紀錄表各1 份為證，其於5 年以內再犯
    本件有期徒刑以上之罪，為累犯，應依刑法第47條規定，並
    加重其刑。
四、科刑：
（一）主刑：審酌被告乙○○正值青年力壯，不思正途謀生、以
      己力獲取報酬，竟與人共同持Ｔ字型一字起子兇器以竊取
      他人財物，顯不尊重他人財產權益之犯罪動機、目的、行
      竊的手段，素行不佳有如上述，及所得財物價值，及犯罪
      後於本院訊問時尚能坦白承認犯行，態度尚稱良好等一切
      情狀，量處如主文所示之刑。
（二）從刑（沒收）：至於Ｔ字型一字起子雖未經扣案，而共犯
      林志信亦尚未緝獲，然被告乙○○陳稱該起子係林志信自
      行所磨製而成，當屬其所有且並無證據證明該起子業已滅
      失，爰依刑法第38條第1 項第2 款規定宣告沒收之。至於
      扣案之折疊刀1 把及鑰匙2 支，折疊刀易碎裂尚難認可供
      破壞車門鎖及電門鎖，而鑰匙2 支被告亦自承非以此為偷
      竊的工具，是均尚難認係供本件竊盜犯行所用之工具，爰
      不另為沒收之諭知，附此敘明。
伍、適用法律依據：
一、程序法方面：刑事訴訟法第273 條之1 第1 項、第299 條第
    1 項前段。
二、實體法方面：刑法第28條、第321 條第1 項第3 款、第47
    條、第38條第1 項第2 款，判決如主文。
本案經檢察官鍾曉亞到庭執行職務。
中　　華　　民　　國　　94　　年　　6 　　月　　30　　日
                  刑事第四庭法　官　馮俊郎
以上正本證明與原本無異。
如不服本判決，應於判決送達後10日內向本院提出上訴狀（應附
繕本），上訴於臺灣高等法院。
中　　華　　民　　國　　94　　年　　6 　　月　　30　　日
                            書記官  鄧雪怡
附錄本案論罪科刑實體法條全文：
＊刑法第321條第1項第3款：
犯竊盜罪而有左列情形之一者，處6月以上5年以下有期徒刑。
三、攜帶兇器而犯之者。
【刑法第320條第1項：
意圖為自己或第三人不法之所有，而竊取他人之動產者，為竊盜
罪，處5年以下有期徒刑、拘役或500元以下罰金。】
